臺灣新竹地方法院交通事件裁定　　　　　94年度交聲字第22號
移送機關　　交通部公路總局新竹區監理所
受處分人　　甲○○　45歲民.
即異議人
右列受處分人因違反道路交通管理處罰條例案件，對交通部公路
總局新竹區監理所於民國93年11月11日所為竹監營字第裁50─Ｅ
00000000號裁決書，聲明異議，本院裁定如左：
      主  文
異議駁回。
      理  由
一、按汽車駕駛人停車時，停車時間、位置、方式、車種不依規
    定者處新台幣6百元以上1千2百元以下罰緩；如汽車駕駛人
    不予移置或不在車內時，得由該交通勤務警察或依法令執行
    交通稽查任務人員為之，或得於舉發其違規後，使用民間拖
    吊車拖離之，並收取移置費用，道路交通管理處罰條例第56
    條第1項第9款定有明文。
二、本件移送機關移送意旨略以：異議人甲○○所駕駛退輔會榮
    車新竹中心所有車號3Ｒ─061號營業一般小客車，於民國93
    年9月4日16時23分許，在新竹市○○街（交銀旁）處，被新
    竹市警察局交通隊以竹市警交字第Ｅ00000000號違規通知單
    舉發違反道路交通管理處罰條例第56條第1項第9款規定，舉
    發停車時間、位置、方式、車種不依規定，違規人即本件異
    議人甲○○接獲違規單後不服提出陳述，經原舉發單位新竹
    市警察局93年10月4日竹市警交裁字第093004781號函覆，裁
    罰無不當，移送機關乃於93年11月11日依據道路交通管理處
    罰條例第56條第1項第9款逕行裁決處罰鍰新臺幣1千2百元，
    異議人不服，於93年11月23日向移送機關聲明異議。
三、聲明異議意旨略以：異議人於93年9月4日駕駛3Ｒ─061號車
    ，行經武昌街時按規定停於計程車專用停車格內，因上廁所
    2．5分鐘返回原地即遭拖吊，本人至現場表明係駕駛，但警
    員仍要拖吊並開立罰單，態度不佳，況當時並無影響交通，
    且計程車在營業，員警見無人在車內隨意拖吊，並未違反道
    路交通管理處罰條例第56條第1項第9款規定，爰依法聲明異
    議。
四、經查：
（一）本件異議人甲○○確係將其所駕駛之3Ｒ─061號營業小客
      車於93年9月4日16時23分許停放在畫定為計程車停車格內
      ，且異議人於員警到現場執行勤務時並未在現場，業經異
      議人於本院訊問時供述明確，故異議人對其於將所駕駛計
      程車停放在計程車停車位而離去並無爭執。本件之爭點在
      於，異議人雖離去現場，然僅數分鐘（2．5分鐘），且員
      警拖吊時已趕回，執法時可否予以寬待。
（二）按計程車停車招呼站之設置係為方便計程車招呼乘客而予
      設置，目的僅係供計程車招呼乘客，並非在於供臨時停車
      所用，故而常於不能設置停車位之處所設置。而依交通部
      路政司67年6月30日路台字第3159號函解釋，計程車駕駛
      人將計程車停於計程車招呼站離車他去，同意依道路交通
      管理處罰條例第56條第1項第9之規定予以處罰。本件異議
      人確有於上開時地在劃設計程車位處臨時停車而離車他去
      ，業據異議人供述甚明，再依卷附之違規停車之採證相片
      2幀，相片中明示停車位置確係計程車位，且其前後均係
      劃紅線之禁止停車路段，顯然係為便利計程車招呼乘客而
      設置該停車位，該處一般車輛均禁止停放，該位置既係為
      便利營業之計程車停於該處使得招呼乘客，並非供作臨時
      車所用，而異議人雖陳稱當時因內急，故停於該處後至廁
      所2．5分鐘云云，顯然異議人係將該處供作臨時停車位，
      並非供作其營業時之招呼乘客位置，確足以影響其他得使
      用該處招呼乘客之營業人及欲搭車乘客之權益，故執行單
      位依新竹市使用民間拖吊車及保管場地管理辦法規定之拖
      吊作業序執行違規拖吊，依法並無不合，異議人所提之理
      由，尚不足為免罰之依據，至執法時之寬嚴，則係執行人
      員之行政裁量，執行既無違法，異議人所為之辯解，尚不
      足採信。
（三）本件異議人既在劃有計程車招呼站停車之停車位內停車，
      且離去現場，自屬違反道路交通管理處罰條例第56條第1
      項第9款之規定，原處分機關援引上開規定，裁處異議人
      罰鍰1千2 百元，洵屬有據，亦屬允當，本件異議為無理
      由，自應將其異議駁回。
五、依道路交通案件處理辦法第十九條，裁定如主文。
中      華      民      國    94    年  3   月   8   日
                          交通法庭  法  官  王紋瑩
上列正本證明與原本無異。
如不服本裁定，應於裁定送達後五日內向本院提出抗告狀。
中      華      民      國    94    年  3   月   8   日
                                    書記官  馮玉玲
